【裁判字號】    99,審訴,503
【裁判日期】    991124
【裁判案由】    違反毒品危害防制條例
【裁判全文】
臺灣新竹地方法院刑事判決             99年度審訴字第503號
公  訴  人  臺灣新竹地方法院檢察署檢察官
被      告  林德建
上列被告因違反毒品危害防制條例案件，經檢察官提起公訴（99
年度毒偵字第1108號），本院合議庭評議改依簡式審判程序審理
，並判決如下：
    主  文
林德建施用第一級毒品，累犯，處有期徒刑捌月。扣案之海洛因
壹包（驗餘淨重零點壹貳零貳公克）沒收銷燬之。又施用第二級
毒品，累犯，處有期徒刑肆月。應執行有期徒刑拾月。扣案之海
洛因壹包（驗餘淨重零點壹貳零貳公克）沒收銷燬之。
    事  實
一、林德建前曾於民國95年5 月間因違反毒品危害防制條例案
    件，經本院於95年6 月28日以95年度訴字第436 號判處有期
    徒刑11月，於95年7 月24日確定；又於95年5 月間因違反
    毒品危害防制條例案件，經本院於95年6 月14日以95年度竹
    簡字第583 號判處拘役50日，於95年7 月3 日確定；又於
    96年間因違反毒品危害防制條例案件，經本院於96年4 月30
    日以96年度訴字第260 號分別判處有期徒刑1 年、6 月，應
    執行有期徒刑1 年3 月確定。嗣上揭案件，經本院於96年7
    月26日以96年度聲減字第647 號裁定分別減為有期徒刑5 月
    又15日、拘役25日、有期徒刑6 月及有期徒刑3 月，應執行
    有期徒刑7 月又15日、拘役25日確定。上揭所有案件接續執
    行，於97年3 月20日縮刑期滿執行完畢。
二、林德建前於88年間因施用毒品案件，經臺灣新竹地方法院檢
    察署檢察官聲請，而經本院於88年3 月23日以88年度毒聲字
    第517 號裁定送勒戒處所觀察、勒戒，旋因觀察、勒戒後，
    因認無繼續施用毒品傾向，於88年7 月9 日執行完畢出所，
    並經臺灣新竹地方法院檢察署檢察官於88年7 月9 日以88年
    度偵緝字第272 號為不起訴處分確定。其又於88年間因施用
    毒品案件，經臺灣新竹地方法院檢察署檢察官聲請，而經本
    院於88年12月11日以88年度毒聲2592號裁定送勒戒處所觀察
    、勒戒，旋因觀察、勒戒結果，因認有繼續施用毒品傾向，
    經臺灣新竹地方法院檢察署檢察官聲請，而經本院於89年1
    月18日以89年度毒聲字第138 號裁定令入戒治處所施以強制
    戒治，嗣因執行屆滿3 月，其成效經評定為合格，無繼續戒
    治之必要，復經臺灣新竹地方法院檢察署檢察官聲請，而經
    本院於89年6 月23日以89年度毒聲字第1605號裁定停止戒治
    ，所餘戒治期間，付保護管束，並於89年7 月20日出所。嗣
    因其於保護管束期間違反應遵守事項情節重大，經臺灣新竹
    地方法院檢察署檢察官聲請，而經本院於89年9 月30日以89
    年度毒聲字第2373號裁定撤銷停止戒治，所餘戒治期間令入
    戒治處所施以強制戒治，於90年9 月1 日期滿執行完畢。至
    其此部分施用毒品犯行，經臺灣新竹地方法院檢察署檢察官
    聲請簡易判決處刑，而經本院改依適用通常訴訟程序審理，
    於89年5 月31日以89年度訴字第324 號就施用第一級毒品部
    分判處有期徒刑7 月，連續施用第二級毒品部分判處有期徒
    刑4 月，應執行有期徒刑9 月，於89年6 月19日確定。其又
    於93年間因施用毒品案件，經臺灣新竹地方法院檢察署檢察
    官起訴，而經本院於93年7 月29日以93年度訴字第317 號就
    連續施用第一級毒品部分判處有期徒刑10月，連續施用第二
    級毒品部分判處有期徒刑6 月，應執行有期徒刑1 年2 月，
    於93年8 月16日確定。其又於95年間因施用毒品案件，經臺
    灣新竹地方法院檢察署檢察官起訴，而經本院於95年6 月28
    日以95年度訴字第436 號判處有期徒刑11月，於95年7 月24
    日確定。其又於96年間因施用毒品案件，經臺灣新竹地方法
    院檢察署檢察官起訴，而經本院於96年4 月30日以96年度訴
    字第260 號就施用第一級毒品部分判處有期徒刑1 年，施用
    第二級毒品部分判處有期徒刑6 月，應執行有期徒刑1 年3
    月確定。其又於98年8 月間因施用毒品案件，經臺灣新竹地
    方法院檢察署檢察官起訴，而經本院於99年7 月22日以99年
    度審訴字第459 號就施用第一級毒品部分判處有期徒刑8 月
    ，施用第二級毒品部分判處有期徒刑5 月，應執行有期徒刑
    11月確定。其又於99年2 月間因施用毒品案件，經臺灣新竹
    地方法院檢察署檢察官起訴，而經本院於99年5 月31日以99
    年度審訴字第134 號就施用第一級毒品部分判處有期徒刑7
    月，施用第二級毒品部分判處有期徒刑3 月，應執行有期徒
    刑9 月確定。其又於99年3 月間因施用毒品案件，經臺灣新
    竹地方法院檢察署檢察官起訴，而經本院於99年6 月25日以
    99年度審訴字第195 號就施用第一級毒品部分判處有期徒刑
    10月，施用第二級毒品部分判處有期徒刑5 月，應執行有期
    徒刑1 年1 月確定。其又於99年3 月間因施用毒品案件，經
    臺灣新竹地方法院檢察署檢察官起訴，而經本院於99年6 月
    25日以99年度審訴字第320 號就施用第一級毒品部分判處有
    期徒刑9 月，施用第二級毒品部分判處有期徒刑5 月，應執
    行有期徒刑1 年確定。其又於99年2 月間因施用毒品案件，
    經臺灣新竹地方法院檢察署檢察官起訴，而經本院於99年6
    月17日以99年度審易字第250 號就施用第一級毒品部分判處
    有期徒刑7 月，施用第二級毒品部分判處有期徒刑4 月，以
    及連同竊盜部分所判處有期徒刑7 月，應執行有期徒刑1 年
    8 月，於99年7 月12日確定。其又於99年4 月間因施用毒品
    案件，經臺灣新竹地方法院檢察署檢察官起訴，而經本院於
    99年8 月31日以99年度審訴字第543 號就施用第一級毒品部
    分判處有期徒刑9 月，施用第二級毒品部分判處有期徒刑5
    月，應執行有期徒刑1 年確定。
三、詎林德建猶不知悔改，仍未戒斷毒癮，復於前開強制戒治執
    行完畢及前揭違反毒品危害防制條例案件後，又另行起意，
    基於施用第一級毒品海洛因之犯意，於99年5 月12日14時採
    尿時起往前回溯26小時內某時許，在新竹縣竹北市某公共廁
    所內，以將第一級毒品海洛因摻水置入注射針筒施打於皮膚
    之方式，施用第一級毒品海洛因。又另行起意，並基於施用
    第二級毒品甲基安非他命之犯意，於99年5 月12日14時採尿
    時起往前回溯96小時內某時許，在上開地點，以將甲基安非
    他命置於鋁箔紙上，再以火燒烤吸其煙霧之方式，施用第二
    級毒品甲基安非他命。嗣於99年5 月12日13時許，在新竹市
    ○○路18號前為警持本院核發之拘票拘提到案，並扣得第一
    級毒品海洛因1 包（毛重0.7 公克），復經警將其親採封緘
    之尿液送驗結果，呈嗎啡陽性反應、可待因陽性反應、安非
    他命陽性反應及甲基安非他命陽性反應，因而為警循線查悉
    上情。
四、案經新竹市警察局移送臺灣新竹地方法院檢察署檢察官偵查
    起訴。
    理  由
一、本件被告林德建所犯毒品危害防制條例第10條第1 項施用第
    一級毒品罪及同條例第2 項施用第二級毒品罪，均非死刑、
    無期徒刑、最輕本刑為三年以上有期徒刑之罪或高等法院管
    轄第一審案件，其於本院準備程序進行中就被訴事實為有罪
    之陳述，本院認為合於刑事訴訟法第273 條之1 第1 項之規
    定，裁定進行簡式審判程序，先予敘明。
二、訊據被告林德建對於上揭時地以如事實欄所示方法，分別施
    用第一級毒品海洛因及第二級毒品甲基安非他命等情坦承不
    諱，並有本院拘票1 份、自願受搜索同意書1 份、新竹市警
    察局刑警大隊搜索筆錄1 份、扣押物品目錄表1 份、查獲現
    場及扣案物照片5 幀等在卷足稽。而經警將被告親採封緘之
    尿液送驗結果，確呈嗎啡陽性反應、可待因陽性反應、安非
    他命陽性反應及甲基安非他命陽性反應等情，有新竹市警察
    局毒品犯罪嫌疑人尿液採驗作業管制紀錄及臺灣尖端先進生
    技醫藥股份有限公司於99年5 月20日所出具之濫用藥物檢驗
    報告各1 份附卷足憑。此外，復有第一級毒品海洛因1 包扣
    案足資佐證。而扣案之毒品經送鑑定結果，送驗數量為0.12
    14公克（淨重），驗餘數量為0.1202公克（淨重），檢出海
    洛因等情，有行政院衛生署草屯療養院99年5 月24日草寮鑑
    字第0990500141號鑑定書1 份在卷足參，綜上，足見被告所
    為前開自白，確與事實相符而堪採信。
三、再者，被告前曾於88年間因施用毒品案件，經臺灣新竹地方
    法院檢察署檢察官聲請，而經本院於88年3 月23日以88年度
    毒聲字第517 號裁定送勒戒處所觀察、勒戒，旋因觀察、勒
    戒後，因認無繼續施用毒品傾向，於88年7 月9 日執行完畢
    出所，並經臺灣新竹地方法院檢察署檢察官於88年7 月9 日
    以88年度偵緝字第272 號為不起訴處分確定。其又於88年間
    因施用毒品案件，經臺灣新竹地方法院檢察署檢察官聲請，
    而經本院於88年12月11日以88年度毒聲2592號裁定送勒戒處
    所觀察、勒戒，旋因觀察、勒戒結果，因認有繼續施用毒品
    傾向，經臺灣新竹地方法院檢察署檢察官聲請，而經本院於
    89年1 月18日以89年度毒聲字第138 號裁定令入戒治處所施
    以強制戒治，嗣因執行屆滿3 月，其成效經評定為合格，無
    繼續戒治之必要，復經臺灣新竹地方法院檢察署檢察官聲請
    ，而經本院於89年6 月23日以89年度毒聲字第1605號裁定停
    止戒治，所餘戒治期間，付保護管束，並於89年7 月20日出
    所。嗣因其於保護管束期間違反應遵守事項情節重大，經臺
    灣新竹地方法院檢察署檢察官聲請，而經本院於89年9 月30
    日以89 年 度毒聲字第2373號裁定撤銷停止戒治，所餘戒治
    期間令入戒治處所施以強制戒治，於90年9 月1 日期滿執行
    完畢。至其此部分施用毒品犯行，經臺灣新竹地方法院檢察
    署檢察官聲請簡易判決處刑，而經本院改依適用通常訴訟程
    序審理，於89年5 月31日以89年度訴字第324 號就施用第一
    級毒品部分判處有期徒刑7 月，連續施用第二級毒品部分判
    處有期徒刑4 月，應執行有期徒刑9 月，於89年6 月19日確
    定。其又於93年間因施用毒品案件，經臺灣新竹地方法院檢
    察署檢察官起訴，而經本院於93年7 月29日以93年度訴字第
    317 號就連續施用第一級毒品部分判處有期徒刑10月，連續
    施用第二級毒品部分判處有期徒刑6 月，應執行有期徒刑1
    年2 月，於93年8 月16日確定。其又於95年間因施用毒品案
    件，經臺灣新竹地方法院檢察署檢察官起訴，而經本院於95
    年6 月28 日 以95年度訴字第436 號判處有期徒刑11月，於
    95年7 月24 日 確定。其又於96年間因施用毒品案件，經臺
    灣新竹地方法院檢察署檢察官起訴，而經本院於96年4 月30
    日以96年度訴字第260 號就施用第一級毒品部分判處有期徒
    刑1 年，施用第二級毒品部分判處有期徒刑6 月，應執行有
    期徒刑1 年3 月確定。其又於98年8 月間因施用毒品案件，
    經臺灣新竹地方法院檢察署檢察官起訴，而經本院於99年7
    月22日以99年度審訴字第459 號就施用第一級毒品部分判處
    有期徒刑8 月，施用第二級毒品部分判處有期徒刑5 月，應
    執行有期徒刑11月確定。其又於99年2 月間因施用毒品案件
    ，經臺灣新竹地方法院檢察署檢察官起訴，而經本院於99年
    5 月31日以99 年 度審訴字第134 號就施用第一級毒品部分
    判處有期徒刑7 月，施用第二級毒品部分判處有期徒刑3 月
    ，應執行有期徒刑9 月確定。其又於99年3 月間因施用毒品
    案件，經臺灣新竹地方法院檢察署檢察官起訴，而經本院於
    99年6 月25日以99年度審訴字第195 號就施用第一級毒品部
    分判處有期徒刑10月，施用第二級毒品部分判處有期徒刑5
    月，應執行有期徒刑1 年1 月確定。其又於99年3 月間因施
    用毒品案件，經臺灣新竹地方法院檢察署檢察官起訴，而經
    本院於99年6 月25日以99年度審訴字第320 號就施用第一級
    毒品部分判處有期徒刑9 月，施用第二級毒品部分判處有期
    徒刑5 月，應執行有期徒刑1 年確定。其又於99年2 月間因
    施用毒品案件，經臺灣新竹地方法院檢察署檢察官起訴，而
    經本院於99年6 月17日以99年度審易字第250 號就施用第一
    級毒品部分判處有期徒刑7 月，施用第二級毒品部分判處有
    期徒刑4 月，以及連同竊盜部分所判處有期徒刑7 月，應執
    行有期徒刑1 年8 月，於99年7 月12日確定。其又於99年4
    月間因施用毒品案件，經臺灣新竹地方法院檢察署檢察官起
    訴，而經本院於99年8 月31日以99年度審訴字第543 號就施
    用第一級毒品部分判處有期徒刑9 月，施用第二級毒品部分
    判處有期徒刑5 月，應執行有期徒刑1 年確定等情，亦有臺
    灣新竹地方法院檢察署刑案資料查註紀錄表、被告提示簡表
    、全國施用毒品案件紀錄表、受觀察勒戒人毒品及前科紀錄
    簡列表、矯正簡表暨臺灣高等法院被告前案紀錄表各1 份在
    卷足憑。綜上，本案事證已臻明確，被告於強制戒治執行完
    畢及前揭違反毒品危害防制條例案件後再犯施用第一級毒品
    海洛因及施用第二級毒品甲基安非他命之犯行均洵堪認定，
    應予依法論科。
四、按海洛因及甲基安非他命分屬毒品危害防制條例第2 條 第2
    項第1 款所列之第一級毒品及第2 款所列之第二級毒品。核
    被告林德建所為，係犯毒品危害防制條例第10條第1 項之施
    用第一級毒品罪及同條第2 項之施用第二級毒品罪。至其持
    有第一級毒品海洛因及第二級毒品甲基安非他命後，均進而
    施用，其持有第一級毒品及第二級毒品之低度行為，應分別
    為施用第一級毒品及施用第二級毒品之高度行為所吸收，爰
    不另論其持有第一級毒品罪及持有第二級毒品罪。又被告所
    為上揭二罪間，犯意個別，行為互殊，應分論併罰。又被告
    前曾於95年5 月間因違反毒品危害防制條例案件，經本院
    於95年6 月28日以95年度訴字第436 號判處有期徒刑11月，
    於95年7 月24日確定；又於95年5 月間因違反毒品危害防
    制條例案件，經本院於95年6 月14日以95年度竹簡字第583
    號判處拘役50日，於95年7 月3 日確定；又於96年間因違
    反毒品危害防制條例案件，經本院於96年4 月30日以96年度
    訴字第260 號分別判處有期徒刑1 年、6 月，應執行有期徒
    刑1 年3 月確定。嗣上揭案件，經本院於96年7 月26日以96
    年度聲減字第647 號裁定分別減為有期徒刑5 月又15日、拘
    役25日、有期徒刑6 月及有期徒刑3 月，應執行刑有期徒刑
    7 月又15日、拘役25日確定。上揭所有案件接續執行，於97
    年3 月20日縮刑期滿執行完畢等情，有臺灣新竹地方法院檢
    察署刑案資料查註紀錄表及臺灣高等法院被告前案紀錄表各
    1 份在卷可參，其於受有期徒刑之執行完畢後，5 年以內故
    意再犯本件有期徒刑以上之上開2 罪，均為累犯，均應依刑
    法第47條第1 項之規定，加重其刑。爰審酌被告經執行觀察
    勒戒及強制戒治後，仍無法戒除毒癮，顯然自制力薄弱，且
    無視毒品對其個人身心及社會之負面影響，所為顯然不足取
    ，惟念及其所為係戕害自身身心健康，犯罪手段、情節及所
    生危害均尚非重大，暨其施用毒品之動機、目的、家庭生活
    狀況及坦承犯行等一切情狀，分別量處如主文所示之刑，及
    定其應執行之刑，以資懲儆。又扣案之第一級毒品海洛因1
    包（驗餘淨重0.1202公克）為第一級毒品，已如前述，爰應
    依毒品危害防制條例第18條第1 項前段之規定沒收銷燬之。
據上論斷，應依刑事訴訟法第273 條之1 第1 項、 第299 條第1
項前段，毒品危害防制條例第10條第1 項、第2 項、 第18條第1
項前段，刑法第11條前段、第47條第1 項、第51條第5 款，判決
如主文。
本案經檢察官邱志平到庭執行職務。
中    華    民    國    99    年    11    月    24    日
                  刑事第九庭    法  官  楊惠芬
以上正本證明與原本無異。
如不服本判決應於收受本判決後10日內向本院提出上訴書狀，上
訴書狀應敘述具體理由。上訴書狀未敘述上訴理由者，應於上訴
期間屆滿後20日內補提理由書狀於本院( 均須按他造當事人之人
數附繕本 )「切勿逕送上級法院」。
中    華    民    國    99    年    11    月    25    日
                                書記官  劉雅文
附錄論罪科刑法條：
毒品危害防制條例第10條：
施用第一級毒品者，處六月以上五年以下有期徒刑。
施用第二級毒品者，處三年以下有期徒刑。

司法院資訊處製作；財團法人民間司法改革基金會備份。
